臺灣臺中地方法院宣示判決筆錄　　　　　94年易字第1279號
　　公　訴　人　臺灣臺中地方法院檢察署檢察官
　　被　　　告　丙○○
　　選任辯護人　林文成律師
　　被　　　告　壬○○
上列被告因詐欺案件（93年度偵字第7964號），於中華民國94年
12月13日下午4整在本院刑事第三十一法庭宣示判決，出席職員
如下：
審判長起立朗讀判決主文、犯罪事實要旨、處罰條文、附記事項
，及告以上訴限制、期間並提出上訴狀之法院，且諭知記載其內
容：
一、主  文：
    丙○○共同常業詐欺，處有期徒刑壹年貳月，緩刑參年。
    壬○○共同常業詐欺，處有期徒刑壹年貳月，緩刑參年。
二、犯罪事實要旨：
    丙○○、辛○○（另案移送台灣高等法院台中分院併辦）、
　　壬○○、李易晉（另案由台灣台中地方法院檢察署檢察官偵
    辦）等人共組信用貸款詐欺集團，自民國九十一年六月間起
    ，由李易晉登報收購人頭帳戶，再由丙○○、辛○○刊登「
    現金借你，身分證易貸金，個人信貸、工商融資、身分證、
    印章即可辦，定期定額、貼心還款、撥款迅速，過件收費，
    24H專線0000000000，林惠如」，「民間貸款，十萬Ｘ年、
    、、聯絡電話0919」，「富登國際行銷公司，專營信用卡、
    現金卡、銀行多項業務，持卡半年可再增貸，銀行配合過件
    率高，高佣金、制度佳，誠徵以下人員：助理員、會計、業
    務員、接待人員，00-0000000 0」，誘使急需用錢之民眾打
    電話與彼等聯絡，彼等再以貸款需先繳律師代辦費、法院公
    證費等相關費用為由，指示打電話之民眾將款項匯至李易晉
    所收購提供之人頭帳戶中，再由壬○○持提款卡在自動提款
    機提領後交予丙○○、辛○○。
　　九十一年十二月間癸○○閱報，以電話聯絡，接電話之男
  　　子要癸○○繳交律師代辦費等費用，癸○○陸續匯款新台
      幣（下同）十四萬三千六百四十元至郵局00000000000000
      黃比員帳戶、郵局000000 00000000洪紹國帳戶、郵局000
      00000000000張玉釗帳戶、富邦銀行000000000000王榮峰
      帳戶。
　　九十一年十二月間戊○○閱報，以電話聯絡，接電話之男
  　　子要戊○○繳交律師代辦費等費用，戊○○匯款一萬九千
    　元至富邦銀行000000000000王榮峰帳戶。
　　九十一年十二月間張瑞圓閱報，以電話聯絡，接電話之人
  　　要張瑞圓繳交律師代辦費等費用，張瑞圓委請女婿己○○
    　匯款三千九百元至該集團所指示之帳戶。
　　九十二年二月間丁○○閱報，以電話聯絡，接電話之女子
  　　要丁○○繳交律師代辦費等費用，丁○○陸續匯款四十八
    　萬元至郵局00000000000000姚文期帳戶、00000000000000
    　帳戶、台新銀行00000000000000帳戶。
　　九十二年三月間甲○○閱報，以電話聯絡，接電話之女子
  　　要甲○○繳交律師代辦費等費用，甲○○陸續匯款二十一
    　萬九千一百七十二元至郵局00000000000000黃比員帳戶、
      00000000000000洪紹國帳戶、富邦銀行000000000000王榮
      峰帳戶。
　　九十二年四月間子○○閱報，以電話聯絡，接電話之男子
  　　要子○○繳交律師代辦費等費用，子○○陸續匯款一百三
    　十九萬二千二百元至郵局00000000000000李連弘帳戶、郵
      局00000000000000姚文期帳戶、郵局00000000000000江水
      金帳戶、郵局00000000000000蔡秉勳帳戶、郵局00000000
      00000曾英志帳戶、郵局00000000000000王國沖帳戶、郵
      局00000000000000劉永龍帳戶、郵局00000000000000鄭鵬
      輝帳戶、彰化商業銀行000000000000張志銘帳戶、合作金
      庫0000000000000賴建興帳戶、土地銀行00000000000王鈺
      智帳戶。
　　九十二年五月間乙○○閱報，以電話聯絡，接電話之女子
  　　要乙○○繳交律師代辦費等費用，乙○○陸續匯款十二萬
    　元至郵局00000000000000姚文期帳戶、富邦銀行00000000
    　0000王榮峰帳戶。
　　九十二年七月間庚○○閱報，以電話聯絡，接電話之女子
  　　要庚○○繳交律師代辦費等費用，庚○○陸續匯款十萬八
    　千零八十元至富邦銀行000000000000王榮峰帳戶、郵局00
      000000000000姚文期帳戶、郵政劃撥00000000游吉文帳戶
      。
　　癸○○、甲○○、子○○、庚○○、丁○○、乙○○、戊○○、張瑞圓等其後並未取得貸款始知受騙。嗣經內政部警政
    署刑事警察局於九十二年五月六日查獲李易晉偽造信用卡案
    件後，循線追查，於九十二年八月十二日，持搜索票在台中
    市○○路○段二百三十三之三號六樓三室查獲筆記本十一本
    、存摺六本、信用卡對帳單三張、守則一本、手抄紙二張、
    匯款收據十張、手機十支、提款卡四張。
三、處罰條文：
    刑法第340條。
四、附記事項：
    被告丙○○已分別與被害人達成和解。並與被告壬○○各支
    付公益團體新台幣5萬元（業已分別於94年12月6日、12日支
    付基督教救世軍埔里青少年中心、彰化銀行埔里分行000000
    00000 ─330帳號新台幣5萬元）。
五、協商判決除有刑事訴訟法第四百五十五條之四第一項第一款
    於本訊問程序終結前，被告撤銷協商合意或檢察官撤回協商
    聲請者；第二款被告協商之意思非出於自由意志者；第四款
    被告所犯之罪非第四百五十五條之二第一項所定得以聲請協
    商判決者；第六款被告有其他較重之裁判上一罪之犯罪事實
    者；第七款法院認應諭知免刑或免訴、不受理者情形之一，
    及違反同條第二項「法院應於協商合意範圍內為判決；法院
    為協商判決所科之刑，以宣告緩刑或二年以下有期徒刑、拘
    役或罰金為限」之規定者外，不得上訴。
六、本件如得上訴，而如不服本件判決，得自收受宣示判決筆錄
    送達之日起十日內，向本院提出上訴書狀，上訴於第二審法
    院。
中　　華　　民　　國　　94　　年　　12　　月　　13　　日
                  臺灣臺中地方法院刑事十五庭
                                  書記官
                            審判長法  官
